【裁判字號】    97,消債更,983
【裁判日期】    971231
【裁判案由】    更生
【裁判全文】
臺灣桃園地方法院民事裁定           97年度消債更字第983號
聲  請  人
即債務人    甲○○
上列當事人聲請消費者債務清理事件，本院裁定如下：
    主    文
債務人甲○○自中華民國九十七年十二月三十一日十八時起開始
更生程序。
命司法事務官進行本件更生程序。
    理    由
一、按法院開始更生程序之裁定，應載明其年、月、日、時，並
    即時發生效力。次按法院裁定開始更生或清算程序後，得命
    司法事務官，進行更生或清算程序，必要時，得選任律師、
    會計師或其他適當之自然人或法人一人為監督人或管理人。
    消費者債務清理條例第45條第1 項、第16條第1 項分別定有
    明文。
二、本件聲請人即債務人聲請意旨略以：其因不能清償債務情事
    ，以書面向最大債權金融機構國泰世華銀行請求共同協商債
    務清償方案，然協商不成立，又聲請人無擔保或無優先權之
    債務總額未逾一千二百萬元，復未經法院裁定開始清算程序
    或宣告破產，爰聲請更生等語。
三、經查，聲請人所主張之上開事實，業據其提出前置協商不成
    立通知書、財政部臺灣省北區國稅局綜合所得稅各類所得清
    單、全國財產稅總歸戶財產查詢清單、財團法人金融聯合徵
    信中心當事人綜合信用報告回覆書、戶謄謄本、存摺影本等
    證明文件為證，經核與其陳述相符。又查，聲請人現負債總
    額約為三百餘萬元，而聲請人現有資產僅有坐落台北縣三峽
    鎮之房屋土地（依稅務電子閘門財產所得調件明細表所載96
    年上開財產價額約為134,570 元），雖聲請人自承每月有2
    萬餘元之工作收入，然其上開收入衡諸上開債務總數，其顯
    有不能清償債務之情事，此外，本件又查無聲請人有消費者
    債務清理條例第6 條第3 項、第8 條或第46條各款所定駁回
    更生聲請之事由存在，則其聲請更生，應屬有據，並依首揭
    規定命司法事務官進行本件更生程序，爰裁定如主文。
中    華    民    國    97    年    12    月    31    日
                  民事第三庭    法  官  林曉芳
備註：關於更生方案之「認可」，本院必實際依聲請人之收入、
      資產狀況詳細評估，必認為公允始予認可，非依債權總額
      打折認定，請慎提更生方案。
備註：依消費者債務清理條例第61條、第65條之規定：若債務人
      提出之更生方案未經債權人會議同意可決、亦未經法院裁
      定認可者，應開始「清算程序」。屆時債務人所有之全部
      財產均將「拍賣變價」分配予債權人；且法院得依利害關
      係人之聲請或依職權限制債務人之生活；債務人公私法上
      之資格或權利將受限，不得從事擔任某些職務或某些特定
      業務之從業人員、不得經營某些特定營業或為某些特定交
      易行為、或會喪失某些特定資格；而若查明債務人有消費
      者債務清理條例第133條、第134條各款所規定之情事（例
      如經查明債務人有因浪費、賭博或其他投機行為，致財產
      顯然減少、負擔過重債務；或普通債權人之分配額低於債
      務人聲請前二年可處分所得扣除自己及依法應受其扶養者
      所必要生活費用之數額），本院將為「不免責」之裁定。
上為正本係照原本作成
本件不得抗告
本裁定已於97年12月31日18時公告。
中    華    民    國    97    年    12    月    31    日
                                    書記官  邱飛鳴


司法院資訊處製作；財團法人民間司法改革基金會備份。
